臺灣板橋地方法院刑事判決　　　　　　　　　　　　　九十年度簡上字第二七八號
　　上　訴　人
　　即被　　告　乙○○
右列上訴人因家庭暴力之傷害案件，不服本院三重簡易庭九十年度重簡字第五七七號
，中華民國九十年七月十六日第一審判決（原聲請簡易判決處刑案號：臺灣板橋地方
法院檢察署九十年度偵字第五四四九號），提起上訴，本院管轄之第二審合議庭判決
如左：
    主  文
上訴駁回。
乙○○緩刑貳年。
    事  實
一、乙○○與甲○○係夫妻關係，於民國九十年一月十二日二時許，在臺北縣新莊市
    ○○○路七二巷二號十樓住處，因細故發生爭執，乙○○乃基於傷害之故意，徒
    手毆打甲○○，致甲○○受有鼻樑瘀傷一乘一公分、左下眼瞼瘀傷二乘二公分、
    左肘瘀傷二乘二公分、右膝瘀傷二乘二公分之傷害。
二、案經甲○○訴由台北縣警察局蘆洲分局報請臺灣板橋地方法院檢察署檢察官偵查
    後聲請簡易判決處刑。
    理  由
一、訊據被告乙○○對右揭時、地傷害告訴人黃甲○○成傷之犯行坦承不諱（見臺灣
    板橋地方法院檢察署九十年度偵字第五四四九號偵查卷第三頁、本院九十一年一
    月二十四日審判筆錄），核與告訴人於警訊時指述：我先生是以拳打腳踢的方式
    攻擊我等語（見前揭九十年度偵字第五四四九號偵查卷宗第五頁背面）相符，此
    外，告訴人甲○○因遭被告徒手毆打，受有鼻樑瘀傷一乘一公分、左下眼瞼瘀傷
    二乘二公分、左肘瘀傷二乘二公分、右膝瘀傷二乘二公分之傷害，有台北醫院九
    十年一月十二日出具之診斷證明書一紙附卷可參（見前揭偵查卷第六頁），綜上
    事證，堪認告訴人所受前揭傷害，確由被告毆打造成，被告自白與事實相符，本
    件事證明確，被告犯行堪以認定。
二、核被告乙○○所為，係犯刑法第二百七十七條第一項之傷害罪，原審以被告犯罪
    事證明確，並審酌被告之品行、智識程度及犯罪動機、目的、手段、犯後態度及
    被害人所受傷情等一切情狀，依刑事訴訟法第四百四十九條第一項前段、第四百
    五十四條第二項、刑法第二條第一項前段、第二百七十七條第一項、修正後第四
    十一條第一項前段、罰金罰鍰提高標準條例第一條前段、第二條，判處被告拘役
    三十日，如易科罰金，以三百元折算一日，其認事、用法、量刑均無不當。上訴
    意旨以：上訴人已於派出所製作筆錄後，與告訴人達成協商，告訴人甲○○答應
    撤回，而檢察官未曾傳喚上訴人，簡易庭又任意判決，請還一個公道等語提起上
    訴。告訴人甲○○雖於本院九十年十二月十三日訊問以及九十一年一月十日審理
    時再三表明願意撤回告訴，告訴人並陳稱於第一審判決前曾向法院表示撤回之意
    思，惟查本院已向三重簡易庭承辦股查明：自九十年五月起，並無收受任何告訴
    人出具之撤回告訴狀；本院又向本件承辦之檢察官查詢得知，自九十年三月十五
    日起迄今，該署均未收到任何撤回狀；而本院刑事科分案室亦未收到告訴人出具
    之撤回狀，均有本院所為查詢記錄表三紙附卷可稽。按告訴乃論之罪，告訴人於
    第一審辯論終結前，得撤回其告訴，刑事訴訟法第二百三十八條第一項定有明文
    ，告訴人既未於第一審言詞辯論終結前為有效之撤回告訴，自不生撤回告訴之效
    果；又被告將告訴人毆打成傷之行為雖值得非難，但告訴人所受傷勢尚非嚴重，
    且事後已表示寬恕願不與追究撤回告訴之意，雖其於第一審言詞辯論終結「後」
    方為撤回之意思表示，本院認原審對被告量處拘役三十日，已足收對被告之懲罰
    及對告訴人所受傷害之彌補，上訴意旨指摘原判決不當，為無理由，應予駁回。
    惟念被告乙○○前未曾受有期徒刑以上刑之宣告，有臺灣高等法院檢察署刑案紀
    錄簡覆表乙份在卷可參，告訴人並已表示願撤回告訴之真意，有本院九十一年一
    月十日審判筆錄可稽，經此次偵審教訓後，當能知所警惕而信無再犯之虞，本院
    認前所宣告之刑以暫不執行為適當，故併予宣告緩刑二年，以啟自新。
據上論斷，應依刑事訴訟法第四百五十五條之一第一項、第三項、第三百六十八條，
刑法第七十四條第一款，判決如主文。
本案經檢察官范振中到庭執行職務。
中      華      民      國      九十一      年    一    月    二十四    日
                                      臺灣板橋地方法院刑事第三庭
                                          審判長法  官  郭豫珍
                                                法  官  連育群
                                                法  官  張瑜鳳
右正本證明與原本無異。
如不服本判決，應於判決送達後十日內，向本院提出上訴狀。
                                            書記官  張家榮
中      華      民      國    九十一      年    一    月    二十三    日
